臺灣基隆地方法院基隆簡易庭小額民事判決
110年度基小字第2707號
原      告  馨琳揚企管顧問有限公司


法定代理人  唐明良  
訴訟代理人  余啟豪  
被      告  李庭萱  



上列當事人間請求給付電信費事件，本院於民國111年1月5日辯
論終結，判決如下：
    主      文
原告之訴駁回。
訴訟費用新臺幣壹仟元由原告負擔。 　　
    事實及理由
一、本件原告為請求被告給付電信費，而聲請本院對被告核發支
    付命令；惟被告於法定期間內對原告聲請本院核發之民國11
    0年度司促字第8572號支付命令聲明異議，是原告所為核發
    支付命令之聲請，依法視為起訴。
二、按關於請求給付金錢或其他代替物或有價證券之訴訟，其標
    的金額或價額在新臺幣（下同）100,000元以下者，適用本
    章所定之小額程序。民事訴訟法第436條之8第1項定有明文
    。又依同法第436條之15規定，當事人為訴之變更、追加或
    提起反訴，除當事人合意繼續適用小額程序並經法院認為適
    當者外，僅得於第436條之8第1項之範圍內（即請求給付金
    錢或其他代替物或有價證券，且標的金額或價額在100,000
    元以下之範圍內）為之。再者，訴狀送達後，原告不得將原
    訴變更或追加他訴，但請求之基礎事實同一者、擴張或減縮
    應受判決事項之聲明者，不在此限，同法第436條之23準用
    同法第436條第2項再準用同法第255條第1項第2款及第3款亦
    有明定。查原告本係起訴請求被告給付12,876元，及自民國
    102年4月2日（即最後一期帳單繳費截止日之翌日）起至清
    償日止，按週年利率5%計算之利息；嗣則於110年12月28日
    提出民事準備書狀，減縮其訴之聲明，求為判命被告給付8,
    862元，及自102年4月2日起至清償日止，按週年利率5%計算
    之利息（參見原告於110年12月28日提出於本院之民事準備
    書狀以及本院111年1月5日言詞辯論筆錄），核屬應受判決
    事項聲明之減縮且其基礎事實同一，尤未逾民事訴訟法第43
    6條之8第1項之範圍，合於上開規定，應予准許。
三、本件被告經合法通知，未於言詞辯論期日到場，核無民事訴
    訟法第386條各款所列情形，爰依民事訴訟法第436條之23、
    第436條第2項、第385條第1項前段之規定，准原告之聲請，
    由其一造辯論而為判決。　　
四、原告主張：
    被告先前陸續向訴外人亞太電信股份有限公司（下稱亞太電
    信公司），租用門號為0000000000、0000000000之行動電話
    （下稱系爭行動門號），嗣於102年3月8日提前終止服務契
    約，違反「專案合約期間不得退租」之約定，迄今尚欠「提
    前終止契約之應付補償款」合計8,862元（下稱系爭補償款
    ），且系爭補償款之性質乃「賠償總額預定性之違約金」；
    因訴外人亞太電信公司已於109年9月11日，將其對被告之上
    開債權讓與原告，而原告則於110年8月4日發函通知被告，
    為此，乃求為判命被告給付欠款暨其遲延利息，並聲明：被
    告應給付原告8,862元，及自102年4月2日起至清償日止，按
    週年利率5%計算之利息。
五、被告答辯：　　
　　系爭行動門號租約已於102年4月1日終止，原告遲至110年11
    月5日具狀聲請支付命令，已然罹於二年短期時效，故被告
    自得拒絕給付；又縱認補償款乃「賠償總額預定性之違約金
    」，本件亦應依民法第252條規定，酌減至相當之數額以期
    公允。
六、本院判斷：
    原告主張之上開事實，業據提出與其主張相符之債權讓與證
    明書、債權讓與通知函暨其送達回執、亞太電信公司行動電
    話服務申請書、帳單、亞太電信公司第三代行動通信業務服
    務契約等件為證，經核無訛；惟按商人供給商品之代價請求
    權，因2年間不行使而消滅，民法第127條第8款定有明文。
    而「電信服務」則為電信業者提供之商品，電話費為其提供
    商品之代價（對價），審酌電信服務商品於現今社會已屬「
    頻繁之日常交易」，以及現今社會無線通信業務之蓬勃發展
    ，此類債權應有從速促其確定之必要，故電信業者所提供之
    「電信服務」，應為民法第127條第8款所稱之「商品」，而
    有民法第127條第8款2年短期時效之適用。又補償款（即專
    案補償金）係申辦行動電話門號使用時，以持續使用門號一
    定期間（即綁約）之承諾，取得「月租費之減免優惠」或「
    專案手機之所有權」，故其性質同屬電信業者販售商品之代
    價，而「非」違約金，並可與「月租費」或「手機價金」等
    量齊觀，而應同有民法第127條第8款短期時效之適用。第按
    消滅時效，自請求權可行使時起算；時效完成後，債務人得
    拒絕給付，民法第128條前段、第144條1項亦有明定。即就
    本件情節而論，原告既提出電信費帳單等證據資料，主張被
    告係於102年3月8日提前終止服務契約，系爭補償款繳款期
    限為102年4月1日，則自被告負遲延責任之102年4月2日起，
    系爭補償款之給付請求權，即因「債務到期」而處於隨時可
    行使之狀態，是系爭補償款之給付請求權，應自102年4月2
    日起算時效，並因經過2年未行使而於104年4月1日時效消滅
    。基此，本院就令寬認原告於110年8月4日發函通知被告「
    債權讓與」乙情，尚伴隨有「請求被告給付」系爭補償款之
    意，然原告為此請求當時，系爭補償款之給付請求權亦已罹
    於2年時效，且其本金（即系爭補償款）之請求權既然罹於
    時效，則其利息債權已屆期之部分，自因「主權利消滅」而
    「隨之消滅」（民法第146條規定參看），而其利息債權未
    屆期之部分，亦因「主權利消滅」而再無請求權之可言。是
    被告援時效抗辯從而拒絕給付，核與上開時效制度之法律規
    定相符，乃適法有據並為可採。
七、綜上，原告本於電信租用以及債權讓與之法律關係，請求被
    告給付8,862元，及自102年4月2日起至清償日止，按週年利
    率5%計算之利息，均無理由，應予駁回。
八、本件事證已臻明確，兩造其餘主張、陳述及所提之證據暨攻
    擊防禦方法，經本院審酌後，認均與本件判決結果無影響，
    毋庸再予一一論述。
九、本件第一審裁判費為1,000元，此外即無其他費用之支出，
    爰依職權確定前開訴訟費用1,000元由敗訴之原告負擔。
中　　華　　民　　國　　111 　年　　1 　　月　　5 　　日
                  基隆簡易庭法  官   王慧惠
以上正本係照原本作成。　　　　　　　　　   
對於本件判決如有不服，應於收受送達後20日內向本院提出上訴
書狀，上訴於本院合議庭，並按他造當事人之人數附具繕本。
當事人之上訴，非以判決違背法令為理由不得為之，上訴狀應記
載上訴理由，表明下列各款事項：
㈠原判決所違背之法令及其具體內容。
㈡依訴訟資料可認為原判決有違背法令之具體事實。
如委任律師提起上訴者，應一併繳納上訴審裁判費。　　　　
中　　華　　民　　國　　111 　年　　1 　　月　　5 　　日
                            書記官   姚安儒